臺灣高等法院臺中分院刑事判決
111年度上訴字第904號
上  訴  人  
即  被  告  杜竹莉




選任辯護人  林萬生律師
上列上訴人因違反毒品危害防制條例案件，不服臺灣南投地方法
院110年度訴字第144號中華民國110年11月25日第一審判決（起
訴案號：臺灣南投地方檢察署110年度偵字第596、669、1373、2
563號），僅就判決之刑部分提起上訴，本院判決如下：
    主  文
上訴駁回。
    事實及理由
壹、審判範圍
　　按民國110年6月16日公布、同年月18日施行之刑事訴訟法第
    348條規定：「上訴得對於判決之一部為之（第1項）。對於
    判決之一部上訴者，其有關係之部分，視為亦已上訴。但有
    關係之部分為無罪、免訴或不受理者，不在此限（第2項）
    。上訴得明示僅就判決之刑、沒收或保安處分一部為之（第
    3項）。」本案係於111年4月13日上訴繫屬於本院，有本院
    收文戳章可憑（見本院卷第3頁），是本案上訴之效力及其
    範圍，應依現行刑事訴訟法第348條規定判斷。而上訴人即
    被告杜竹莉(下稱被告)及其辯護人於本院準備程序及審理期
    日均明示僅針對刑的部分上訴(見本院卷第71、123頁)
　　，是依刑事訴訟法第348條第3項規定及修法理由，本院審理
    範圍僅限於原判決所處之刑部分，其餘被告未表明上訴部分
    ，不在上訴範圍。
貳、本案據以審查量刑妥適與否之原審所認定之犯罪事實及所犯
    法條、罪名
一、原審所認定之犯罪事實：被告明知甲基安非他命，係毒品危
    害防制條例第2條第2項第2款所列之第二級毒品，不得持有
    、販賣；並明知愷他命（Ketamine，俗稱「K他命」），係
    毒品危害防制條例第2條第2項第3款所列之第三級毒品，不
    得持有純質淨重5公克以上、販賣，竟意圖營利，基於販賣
    第二級毒品甲基安非他命、第三級毒品愷他命之犯意，以所
    持用廠牌「三星」並插用門號0000000000號SIM卡之行動電
    話，作為販賣甲基安非他命、愷他命之聯絡工具，與如附表
    一、二販賣對象欄所示之人聯繫毒品交易事宜後，於如附表
    一、二販賣時間欄、地點欄所示時、地，以如附表一、二交
    易方式欄所示方式，販賣如附表一、二交易方式欄所示之第
    二級毒品甲基安非他命、第三級毒品愷他命與販賣對象欄所
    示之人，並取得如附表一、二販賣所得欄所示之金錢。嗣警
    查獲泰國籍移工PHOLBUA CHATCHAWAN（中文譯名蔡猜旺，下
    稱蔡猜旺）涉違反毒品危害防制條例罪嫌，蔡猜旺供出毒品
    來源為杜竹莉，經警於110年1月12日16時40分許，在南投縣
    ○○市○○路000號被告住處執行搜索，當場扣得第二級毒品甲
    基安非他命7包（驗餘淨重合計8.3129公克）、第三級毒品
    愷他命9包（檢驗前淨重合計37.3672公克，純度99％，純質
    淨重合計36.9935公克，驗餘淨重合計36.7528公克），被告
    所有且供犯罪所用之廠牌「三星」行動電話1支（含門號000
    0000000號SIM卡1張）、「DIGITAL SCALE」電子磅砰1個及
    藥鏟1支，預備供犯罪所用之夾鏈袋1包；另扣得與本案無關
    之現金新臺幣（下同）1萬6800元、毒咖啡1包、搖頭丸2包
    、橘色粉末1包、FM2藥片2片、帳冊筆記1張、電子磅砰3個
    ，循線查獲附表一編號1至9所示販賣第二級毒品之犯行。嗣
    被告於附表一編號10至22所示販賣第二級毒品及附表二所示
    販賣第三級毒品後，犯罪未被發覺前之110年1月13日13時54
    分許及同年2月19日13時58分許，先後在南投縣政府警察局
    刑事警察大隊接受警詢之際，主動向警員自白附表一編號10
    至22所示販賣第二級毒品及附表二所示販賣第三級毒品之犯
    行，並接受裁判。
二、所犯法條及罪名：被告就附表一編號1至9所為，係犯修正前
    毒品危害防制條例第4條第2項之販賣第二級毒品既遂；就附
    表一編號10至22所為，係犯毒品危害防制條例第4條第2項之
    販賣第二級毒品既遂；就附表二所為，係犯毒品危害防制條
    例第4條第3項之販賣第三級毒品既遂。被告上揭附表一所示
    販賣第二級毒品之22罪及附表二販賣第三級毒品間，犯意各
    別，時間有異，行為互殊，應予分論併罰。
參、上訴駁回之理由
一、上訴意旨：被告坦承犯行，向被告購買毒品之人為已是施用
    毒品之人，對社會影響較小，且交易金額小、獲利亦少；被
    告又是新住民、國小未畢業，嫁到臺灣後102年配偶過世，
    除需照顧配偶的母親外，還有3個小孩，一人肩負家庭重擔
    苦撐多年，一時失慮而為本件犯行，所為較一般毒販為輕，
    請依刑法第59條、第57條減輕其刑等語。
二、經查：　
　㈠被告於偵查、原審審判最後言詞辯論終結時及本院審理時，
    均自白附表一、二所示本案販賣第二級、第三級毒品之犯罪
    事實。爰均依毒品危害防制條例第17條第2項規定減輕其刑
    。至毒品危害防制條例第17條第1項部分，被告於警詢時即
    知有此減免其刑之規定（見偵字第596號卷第193頁），但並
    未供出毒品來源；於偵查中亦僅供稱係一個逃逸的越南籍成
    年男移工，其沒有他的身分及基本資料等語（見同上偵卷第
    468頁)，未供出毒品來源；於原審及本院對此均未有所供承
    ，自無供出毒品來源因而查獲其他正犯或共犯之情，而無本
    條項之適用，附此敘明。
　㈡被告就附表一編號10至22所示販賣第二級毒品及附表二販賣
    第三及毒品之犯行，於犯罪未被發覺前之110年1月13日13時
    54分許及同年2月19日13時58分許，先後在南投縣政府警察
    局刑事警察大隊接受警詢之際，主動向警員自白此部分販賣
    第二級毒品及販賣第三級毒品之犯行，該局再循線查獲等情
　　，有南投縣政府警察局110年9月9日投警刑二字第110004774
    7號函，附卷可憑（原審卷83至98頁），嗣並接受裁判，可
    見其係出於真心悔悟而自首上開犯罪而接受裁判，堪認其所
    為已符合刑法自首之要件，爰依刑法第62條前段規定，就附
    表一編號10至22所示販賣第二級毒品罪及附表二販賣第三級
    毒品罪，均減輕其刑，並遞減之。
  ㈢按刑法第59條所規定之酌量減輕其刑，係裁判上之減輕，必
    以犯罪之情狀顯可憫恕，認為科以最低度刑仍嫌過重者，始
    有其適用。如別有法定減輕之事由者，應優先適用法定減輕
    事由減輕其刑後，猶嫌過重時，方得為之。其所謂「犯罪之
    情狀」，與同法第57條規定科刑時應審酌之一切情狀，並非
    有截然不同之領域，於裁判上酌減其刑時，應就犯罪一切情
    狀（包括第57條所列舉之10款事項），予以全盤考量，審酌
    其犯罪有無可憫恕之事由（即有無特殊之原因與環境，在客
    觀上足以引起一般同情，以及宣告法定低度刑，是否猶嫌過
    重等等），以為判斷。原判決已敘明：被告為本案共23次販
    賣行為時，為成年人，明知毒品對人體身心健康危害之烈，
    竟仍進而為販賣毒品之犯行，危害社會治安甚大，其等犯罪
    並無特殊之原因與環境，衡情並無何等足以引起一般同情之
    客觀情狀而應予以憫恕，難認有「犯罪具有特殊之原因或環
    境，依據客觀觀察，足以引起一般同情，認可憫恕，如科以
    法定最輕刑期，仍嫌過重」之情形；況販賣第二級毒品之最
    輕法定本刑修正前為7年以上有期徒刑，被告如附表一編號1
    至9所示販毒犯行，經依毒品危害防制條例第17條第2項規定
    減輕其刑；又販賣第二級毒品之最輕法定本刑修正後為10年
    以上有期徒刑，販賣第三級毒品之最輕法定本刑為7年以上
    有期徒刑，被告如附表一編號10至22及附表二所示販毒犯行
    ，經依毒品危害防制條例第17條第2項規定減輕其刑，再因
    自首遞減其刑後，其法定最輕本刑顯無過重而情堪憫恕之情
    形，實無適用刑法第59條規定酌減其刑之餘地。是原判決認
    為被告所涉如附表一、二所示販賣第二、三級毒品等犯行，
    尚無從依刑法第59條規定減輕其刑，經核並無不合。被告上
    訴請求援引刑法第59條規定減輕其刑云云，自無足採。
  ㈣原判決業以行為人之責任為基礎，審酌被告為出生越南之新
    住民，於越南國就讀國民小學畢業之智識程度，經濟貧困之
    生活狀況，明知甲基安非他命、愷他命係法令禁止販賣且為
    戕害他人身心之毒品，竟無視國家杜絕毒品犯罪之禁令，為
    貪圖不法利益，鋌而走險販賣甲基安非他命及愷他命，足使
    施用者導致精神障礙、性格異常，甚至造成生理成癮性及心
    理依賴性，戕害他人身心，危害社會治安及善良風氣，並參
    酌被告販賣甲基安非他命、愷他命之次數、金額，且犯後坦
    承犯行，尚見悔意等一切情狀，分別量處如附表一、二諭知
    之主刑欄所示之刑，並依刑法第51條第5款定其應執行有期
    徒刑4年6月。就被告量處如附表一、二諭知之主刑欄所示之
    刑，已審酌刑法第57條科刑等一切情狀，在罪責原則下適正
    行使其量刑之裁量權，判處如附表一、二所示之各刑，尚難
    認有逾越法律所規定之範圍，或濫用其裁量權限而違背正義
    之違法情形，所為定刑亦合於定執行刑之內、外部界限，且
    已屬低度刑，並無過重之情。被告以上詞請求從輕量刑等語
    ，自無足取。
三、綜上所述，原判決關於被告之刑部分尚屬妥適，應予維持；
    被告就此部分提起上訴，為無理由，應予駁回。
據上論結，應依刑事訴訟法第368條，判決如主文。
本案經檢察官李英霆提起公訴，檢察官謝名冠到庭執行職務。　
中　　華　　民　　國　　111 　年　　8 　　月　　17　　日
        　　刑事第二庭  審判長法　官  何　志　通
　　　　　　　　　　　　　    法　官  許  月  馨
　　　　　　　　　　　　　　  法　官  吳  進  發       
以上正本證明與原本無異。     
如不服本判決應於收受送達後二十日內向本院提出上訴書狀，其
未敘述上訴之理由者，並得於提起上訴後二十日內向本院補提理
由書（均須按他造當事人之人數附繕本）「切勿逕送上級法院」
。因疫情而遲誤不變期間，得向法院聲請回復原狀。         
  　　　　　　　　　　 　　　 書記官  洪  宛  渝 
　　　　　　　　　　　　　　　　
中　　華　　民　　國　　111 　年　　8 　　月　　17　　日

附表一：販賣第二級毒品甲基安非他命
編號 販賣對象 販賣時間 地點 交易方式 販賣所得 (新臺幣) 所犯罪名及諭知之主刑、沒收 1（即起訴書附表1） 蔡猜旺 109年6月18日23時46分許 南投縣○○市○○路000號（杜竹莉住處） 蔡猜旺於自己宿舍門口（南投縣○○市○○路000號，下同）向瑪功取得1000元後，再於109年6月18日23時43分傳送臉書訊息「1000」給杜竹莉，約定買賣1000元價格之甲基安非他命後，於左列時間、地點，由蔡猜旺將1000元交付杜竹莉，由杜竹莉將重量不詳之甲基安非他命1包交付蔡猜旺，而以1000元價格販賣重量不詳之第二級毒品甲基安非他命1包與蔡猜旺1次。 1000元 杜竹莉販賣第二級毒品，處有期徒刑參年柒月。扣案廠牌「三星」行動電話壹支（含門號○○○○○○○○○○號SIM卡壹張）、「DIGITAL SCALE」電子磅秤壹個、藥鏟壹支，均沒收。未扣案販賣第二級毒品所得新臺幣壹仟元沒收，如全部或一部不能沒收或不宜執行沒收時，均追徵其價額。 2（即起訴書附表2） 蔡猜旺 109年6月19日0時許 南投縣○○市○○路000號（杜竹莉住處） 蔡猜旺於自己宿舍門口向瑪功取得500元後，再於109年6月19日0時24分傳送臉書訊息「500」給杜竹莉，約定買賣500元價格之甲基安非他命後，於左列時間、地點，由蔡猜旺將500元交付杜竹莉，由杜竹莉將重量不詳之甲基安非他命1包交付蔡猜旺，而以500元價格販賣重量不詳之第二級毒品甲基安非他命1包與蔡猜旺1次。 500元 杜竹莉販賣第二級毒品，處有期徒刑參年柒月。扣案廠牌「三星」行動電話壹支（含門號○○○○○○○○○○號SIM卡壹張）、「DIGITAL SCALE」電子磅秤壹個、藥鏟壹支，均沒收。未扣案販賣第二級毒品所得新臺幣伍佰元沒收，如全部或一部不能沒收或不宜執行沒收時，均追徵其價額。 3（即起訴書附表3） 蔡猜旺 109年6月19日2時許 南投縣○○市○○路000號（杜竹莉住處） 蔡猜旺於自己宿舍門口向瑪功取得1000元後，再於109年6月19日2時15分傳送臉書訊息「1000」給杜竹莉，約定買賣1000元價格之甲基安非他命後，於左列時間、地點，由蔡猜旺將1000元交付杜竹莉，由杜竹莉將重量不詳之甲基安非他命1包交付蔡猜旺，而以1000元價格販賣重量不詳之第二級毒品甲基安非他命1包與蔡猜旺1次。 1000元 杜竹莉販賣第二級毒品，處有期徒刑參年柒月。扣案廠牌「三星」行動電話壹支（含門號○○○○○○○○○○號SIM卡壹張）、「DIGITAL SCALE」電子磅秤壹個、藥鏟壹支，均沒收。未扣案販賣第二級毒品所得新臺幣壹仟元沒收，如全部或一部不能沒收或不宜執行沒收時，均追徵其價額。 4（即起訴書附表4） 蔡猜旺 109年6月19日21時許至22時許 南投縣○○市○○路000號（杜竹莉住處） 蔡猜旺於自己宿舍門口向瑪功取得1000元後，再於109年6月19日21時52分傳送臉書訊息「1000」給杜竹莉約定買賣1000元價格之甲基安非他命後，，於左列時間、地點，由蔡猜旺將1000元交付杜竹莉，由杜竹莉將重量不詳之甲基安非他命1包交付蔡猜旺，而以1000元價格販賣重量不詳之第二級毒品甲基安非他命1包與蔡猜旺1次。 1000元 杜竹莉販賣第二級毒品，處有期徒刑參年柒月。扣案廠牌「三星」行動電話壹支（含門號○○○○○○○○○○號SIM卡壹張）、「DIGITAL SCALE」電子磅秤壹個、藥鏟壹支，均沒收。未扣案販賣第二級毒品所得新臺幣壹仟元沒收，如全部或一部不能沒收或不宜執行沒收時，均追徵其價額。 5（即起訴書附表5） 蔡猜旺 109年6月20日20時許 南投縣○○市○○路000號（杜竹莉住處） 蔡猜旺於109年6月20日20時0分傳送臉書訊息「1000」給杜竹莉，約定買賣1000元價格之甲基安非他命後，於左列時間、地點，由蔡猜旺將1000元交付杜竹莉，由杜竹莉將重量不詳之甲基安非他命1包交付蔡猜旺，而以1000元價格販賣重量不詳之第二級毒品甲基安非他命1包與蔡猜旺1次。 1000元 杜竹莉販賣第二級毒品，處有期徒刑參年柒月。扣案廠牌「三星」行動電話壹支（含門號○○○○○○○○○○號SIM卡壹張）、「DIGITAL SCALE」電子磅秤壹個、藥鏟壹支，均沒收。未扣案販賣第二級毒品所得新臺幣壹仟元沒收，如全部或一部不能沒收或不宜執行沒收時，均追徵其價額。 6（即起訴書附表5-1） 瑪功 109年6月20日20時10分許 南投縣○○市○○路000號（杜竹莉住處）對面涼亭 蔡猜旺於左列時間，自宿舍門口帶瑪功共同至左列地點，由瑪功將1000元交付杜竹莉，由杜竹莉將重量不詳之甲基安非他命1包交付瑪功，而以1000元價格販賣重量不詳之第二級毒品甲基安非他命1包與瑪功1次。 1000元 杜竹莉販賣第二級毒品，處有期徒刑參年柒月。扣案廠牌「三星」行動電話壹支（含門號○○○○○○○○○○號SIM卡壹張）、「DIGITAL SCALE」電子磅秤壹個、藥鏟壹支，均沒收。未扣案販賣第二級毒品所得新臺幣壹仟元沒收，如全部或一部不能沒收或不宜執行沒收時，均追徵其價額。 7（即起訴書附表6） 蔡猜旺 109年6月21日13時53分許 南投縣○○市○○路000號（杜竹莉住處） 蔡猜旺於109年6月21日13時50分傳送臉書訊息「500」給杜竹莉，約定買賣500元價格之甲基安非他命後，於左列時間、地點，由蔡猜旺將500元交付杜竹莉，由杜竹莉將重量不詳之甲基安非他命1包交付蔡猜旺，而以500元價格販賣重量不詳之第二級毒品甲基安非他命1包與蔡猜旺1次。 500元 杜竹莉販賣第二級毒品，處有期徒刑參年柒月。扣案廠牌「三星」行動電話壹支（含門號○○○○○○○○○○號SIM卡壹張）、「DIGITAL SCALE」電子磅秤壹個、藥鏟壹支，均沒收。未扣案販賣第二級毒品所得新臺幣伍佰元沒收，如全部或一部不能沒收或不宜執行沒收時，均追徵其價額。 8（即起訴書附表7） 蔡猜旺 109年6月21日18時許 南投縣○○市○○路000號（杜竹莉住處） 蔡猜旺於109年6月21日18時44分傳送臉書訊息「1800」給杜竹莉，杜竹莉於同日18時47分傳送臉書訊息告知僅能提供「1500」、「500」各1包，約定買賣2000元價格之甲基安非他命後，由蔡猜旺先將1800元交付杜竹莉，尚積欠200元，由杜竹莉將重量不詳之甲基安非他命2包交付蔡猜旺，而以2000元價格販賣重量不詳之第二級毒品甲基安非他命2包與蔡猜旺1次。 2000元 杜竹莉販賣第二級毒品，處有期徒刑參年捌月。扣案廠牌「三星」行動電話壹支（含門號○○○○○○○○○○號SIM卡壹張）、「DIGITAL SCALE」電子磅秤壹個、藥鏟壹支，均沒收。未扣案販賣第二級毒品所得新臺幣貳仟元沒收，如全部或一部不能沒收或不宜執行沒收時，均追徵其價額。 9（即起訴書附表8） 蔡猜旺 109年6月25日14時35分許 南投縣○○市○○路000號（杜竹莉住處） 蔡猜旺於109年6月25日14時35分傳送臉書訊息「500」給杜竹莉，約定買賣500元價格之甲基安非他命後，由蔡猜旺將500元交付杜竹莉，由杜竹莉將重量不詳之甲基安非他命1包交付蔡猜旺，而以500元價格販賣重量不詳之第二級毒品甲基安非他命1包與蔡猜旺1次。 500元 杜竹莉販賣第二級毒品，處有期徒刑參年柒月。扣案廠牌「三星」行動電話壹支（含門號○○○○○○○○○○號SIM卡壹張）、「DIGITAL SCALE」電子磅秤壹個、藥鏟壹支，均沒收。未扣案販賣第二級毒品所得新臺幣伍佰元沒收，如全部或一部不能沒收或不宜執行沒收時，均追徵其價額。 10（即起訴書附表9） 榮沙 109年11月28日18時許 南投縣南投市自強一路南崗市場娃娃機店 榮沙與帕他那於左列時間、地點，由榮沙出面，而杜竹莉將重量不詳之甲基安非他命1包交付榮沙，而以1000元價格販賣重量不詳之第二級毒品甲基安非他命1包與榮沙1次。 1000元 杜竹莉販賣第二級毒品，處有期徒刑貳年柒月。扣案廠牌「三星」行動電話壹支（含門號○○○○○○○○○○號SIM卡壹張）、「DIGITAL SCALE」電子磅秤壹個、藥鏟壹支，均沒收。未扣案販賣第二級毒品所得新臺幣壹仟元沒收，如全部或一部不能沒收或不宜執行沒收時，均追徵其價額。 11（即起訴書附表10） 榮沙 109年12月4日21時許 南投縣南投市自強一路南崗市場娃娃機店 榮沙與帕他那於左列時間、地點，由榮沙出面，而杜竹莉將重量不詳之甲基安非他命1包交付榮沙，而以1000元價格販賣重量不詳之第二級毒品甲基安非他命1包與榮沙1次。 1000元 杜竹莉販賣第二級毒品，處有期徒刑貳年柒月。扣案廠牌「三星」行動電話壹支（含門號○○○○○○○○○○號SIM卡壹張）、「DIGITAL SCALE」電子磅秤壹個、藥鏟壹支，均沒收。未扣案販賣第二級毒品所得新臺幣壹仟元沒收，如全部或一部不能沒收或不宜執行沒收時，均追徵其價額。 12（即起訴書附表11） 榮沙 109年12月20日19時許 南投縣南投市自強一路南崗市場娃娃機店 榮沙與帕他那於左列時間、地點，由榮沙出面，而杜竹莉將重量不詳之甲基安非他命1包交付榮沙，而以1000元價格販賣重量不詳之第二級毒品甲基安非他命1包與榮沙1次。 1000元 杜竹莉販賣第二級毒品，處有期徒刑貳年柒月。扣案廠牌「三星」行動電話壹支（含門號○○○○○○○○○○號SIM卡壹張）、「DIGITAL SCALE」電子磅秤壹個、藥鏟壹支，均沒收。未扣案販賣第二級毒品所得新臺幣壹仟元沒收，如全部或一部不能沒收或不宜執行沒收時，均追徵其價額。 13（即起訴書附表12） 榮沙 110年1月9日21時許 南投縣南投市華陽路沙雕入口處停車場 榮沙與帕他那於左列時間、地點，榮沙、帕他那各出資500元，由榮沙出面，而杜竹莉將重量不詳之甲基安非他命1包交付榮沙，而以1000元價格販賣重量不詳之第二級毒品甲基安非他命1包與榮沙1次。 1000元 杜竹莉販賣第二級毒品，處有期徒刑貳年柒月。 扣案之第二級毒品甲基安非他命柒包暨其包裝袋（驗餘淨重合計捌點參壹貳玖公克）均沒收銷燬之。扣案廠牌「三星」行動電話壹支（含門號○○○○○○○○○○號SIM卡壹張）、「DIGITAL SCALE」電子磅秤壹個、藥鏟壹支、夾鏈袋壹包，均沒收。未扣案販賣第二級毒品所得新臺幣壹仟元沒收，如全部或一部不能沒收或不宜執行沒收時，均追徵其價額。 14（即起訴書附表13） 魯伊斯 109年12月10日左右某日晚上某時許 南投市○○○路000號宿舍門口 魯伊斯於左列時間、地點，由杜竹莉將重量不詳之甲基安非他命1包交付魯伊斯，而以1000元價格販賣重量不詳之第二級毒品甲基安非他命1包與魯伊斯1次。 1000元 杜竹莉販賣第二級毒品，處有期徒刑貳年柒月。扣案廠牌「三星」行動電話壹支（含門號○○○○○○○○○○號SIM卡壹張）、「DIGITAL SCALE」電子磅秤壹個、藥鏟壹支，均沒收。未扣案販賣第二級毒品所得新臺幣壹仟元沒收，如全部或一部不能沒收或不宜執行沒收時，均追徵其價額。 15（即起訴書附表14） 陳文全 109年9月8日18時58分許 南投市同源路與同源路八街路口 陳文全撥打電話給杜竹莉，約定買賣1000元價格之甲基安非他命後，於左列時間、地點，由杜竹莉將重量不詳之甲基安非他命1包交付陳文全，而以1000元價格販賣重量不詳之第二級毒品甲基安非他命1包與陳文全1次。 1000元 杜竹莉販賣第二級毒品，處有期徒刑貳年柒月。扣案廠牌「三星」行動電話壹支（含門號○○○○○○○○○○號SIM卡壹張）、「DIGITAL SCALE」電子磅秤壹個、藥鏟壹支，均沒收。未扣案販賣第二級毒品所得新臺幣壹仟元沒收，如全部或一部不能沒收或不宜執行沒收時，均追徵其價額。 16（即起訴書附表15） 巫隆 109年12月10日20時至21時間 投市○○○路000號附近 巫隆撥打電話給杜竹莉，約定買賣1000元價格之甲基安非他命後，於左列時間、地點，由杜竹莉將重量不詳之甲基安非他命1包交付巫隆，而以1000元價格販賣重量不詳之第二級毒品甲基安非他命1包與巫隆1次。 1000元 杜竹莉販賣第二級毒品，處有期徒刑貳年柒月。扣案廠牌「三星」行動電話壹支（含門號○○○○○○○○○○號SIM卡壹張）、「DIGITAL SCALE」電子磅秤壹個、藥鏟壹支，均沒收。未扣案販賣第二級毒品所得新臺幣壹仟元沒收，如全部或一部不能沒收或不宜執行沒收時，均追徵其價額。 17（即起訴書附表16） 黃明大 109年8月16日3時51分許 南投市○○○路0○0號越南卡拉OK 黃明大於左列時間、地點，由杜竹莉將重量不詳之甲基安非他命1包交付黃明大，而以1000元價格販賣重量不詳之第二級毒品甲基安非他命1包與黃明大1次。 1000元 杜竹莉販賣第二級毒品，處有期徒刑貳年柒月。扣案廠牌「三星」行動電話壹支（含門號○○○○○○○○○○號SIM卡壹張）、「DIGITAL SCALE」電子磅秤壹個、藥鏟壹支，均沒收。未扣案販賣第二級毒品所得新臺幣壹仟元沒收，如全部或一部不能沒收或不宜執行沒收時，均追徵其價額。 18（即起訴書附表18） 阮文德 109年8月16日3時許 南投縣南投南崗郵局附近 阮文德以丁曰飛申辦之行動電話撥打電話給杜竹莉，約定買賣1000元價格之甲基安非他命後，在左列時間、第眼，由杜竹莉將重量不詳之甲基安非他命1包交付阮文德，而以1000元價格販賣重量不詳之第二級毒品甲基安非他命1包與阮文德1次。 1000元 杜竹莉販賣第二級毒品，處有期徒刑貳年柒月。扣案廠牌「三星」行動電話壹支（含門號○○○○○○○○○○號SIM卡壹張）、「DIGITAL SCALE」電子磅秤壹個、藥鏟壹支，均沒收。未扣案販賣第二級毒品所得新臺幣壹仟元沒收，如全部或一部不能沒收或不宜執行沒收時，均追徵其價額。 19（即起訴書附表19） 黎元謹 110年1月9日18時53分許 南投市○○路0段000號黎元謹租屋處 黎元謹於110年1月9日17時17分許傳送臉書訊息給杜竹莉，約定買賣1000元價格之甲基安非他命後，於左列時間、地點，由杜竹莉將重量不詳之甲基安非他命1包交付黎元謹，而以1000元價格販賣重量不詳之第二級毒品甲基安非他命1包與黎元謹1次。 1000元 杜竹莉販賣第二級毒品，處有期徒刑貳年柒月。扣案廠牌「三星」行動電話壹支（含門號○○○○○○○○○○號SIM卡壹張）、「DIGITAL SCALE」電子磅秤壹個、藥鏟壹支，均沒收。未扣案販賣第二級毒品所得新臺幣壹仟元沒收，如全部或一部不能沒收或不宜執行沒收時，均追徵其價額。 20（即起訴書附表20） 杜維新 109年9月10日21時49分許 南投縣○○市○○路000號（杜竹莉住處） 杜維新撥打電話給杜竹莉，約定買賣1000元價格之甲基安非他命後，於左列時間、地點，由杜竹莉將重量不詳之甲基安非他命1包交付杜維新，而以1000元價格販賣重量不詳之第二級毒品甲基安非他命1包與杜維新1次。 1000元 杜竹莉販賣第二級毒品，處有期徒刑貳年柒月。扣案廠牌「三星」行動電話壹支（含門號○○○○○○○○○○號SIM卡壹張）、「DIGITAL SCALE」電子磅秤壹個、藥鏟壹支，均沒收。未扣案販賣第二級毒品所得新臺幣壹仟元沒收，如全部或一部不能沒收或不宜執行沒收時，均追徵其價額。 21（即起訴書附表21） 阮文心 109年10月2日18時52分許 南投市同源路八街旁籃球場附近 阮文心於109年10月2日18時23分許以網路通訊軟體ZALO撥打給杜竹莉，約定買賣1000元價格之甲基安非他命後，於左列時間、地點，由杜竹莉將重量不詳之甲基安非他命1包交付阮文心，而以1000元價格販賣重量不詳之第二級毒品甲基安非他命1包與阮文心1次。 1000元 杜竹莉販賣第二級毒品，處有期徒刑貳年柒月。扣案廠牌「三星」行動電話壹支（含門號○○○○○○○○○○號SIM卡壹張）、「DIGITAL SCALE」電子磅秤壹個、藥鏟壹支，均沒收。未扣案販賣第二級毒品所得新臺幣壹仟元沒收，如全部或一部不能沒收或不宜執行沒收時，均追徵其價額。 22（即起訴書附表22） 阮文心 109年11月6日23時4分許 南投市○○路000巷000號阮文心宿舍附近 阮文心於109年11月6日23時2分許以網路通訊軟體ZALO撥打給杜竹莉，約定買賣1000元價格之甲基安非他命後，於左列時間、地點，由杜竹莉將重量不詳之甲基安非他命1包交付阮文心，而以1000元價格販賣重量不詳之第二級毒品甲基安非他命1包與阮文心1次。 1000元 杜竹莉販賣第二級毒品，處有期徒刑貳年柒月。扣案廠牌「三星」行動電話壹支（含門號○○○○○○○○○○號SIM卡壹張）、「DIGITAL SCALE」電子磅秤壹個、藥鏟壹支，均沒收。未扣案販賣第二級毒品所得新臺幣壹仟元沒收，如全部或一部不能沒收或不宜執行沒收時，均追徵其價額。 
附表二：販賣第三級毒品愷他命
編號 販賣對象 販賣時間 地點 交易方式 販賣所得 (新臺幣) 所犯罪名及諭知之主刑、沒收 1（即起訴書附表17） 阮世山、阮文宣 109年9月20日17時許 南投市○○○路○街00○00號越南小吃店內 阮世山撥打電話給杜竹莉，約定買賣1000元價格之愷他命後，在左列時間、地點，由阮世山、阮文宣約定各出資500元購買愷他命，惟當時阮文宣無現金，因此由阮世山先以1000元價格，由杜竹莉將重量不詳之愷他命1包交付阮世山，而以1000元價格販賣重量不詳之第三級毒品愷他命1包與阮世山、阮文宣1次。 1000元 杜竹莉販賣第三級毒品，處有期徒刑壹年拾月。扣案之第三級毒品愷他命玖包暨其包裝袋（驗餘淨重合計參拾陸點柒伍貳捌公克）、扣案廠牌「三星」行動電話壹支（含門號○○○○○○○○○○號SIM卡壹張）、「DIGITAL SCALE」電子磅秤壹個、藥鏟壹支、夾鏈袋壹包，均沒收。未扣案販賣第三級毒品所得新臺幣壹仟元沒收，如全部或一部不能沒收或不宜執行沒收時，均追徵其價額。